【裁判字號】    92,上訴,1956
【裁判日期】    920821
【裁判案由】    搶奪等
【裁判全文】
臺灣高等法院刑事判決                          九十二年度上訴字第一九五六號
    上  訴  人  台灣基隆地方法院檢察署檢察官
    上  訴  人
    即  被  告  甲○○
右上訴人因搶奪等案件，不服臺灣基隆地方法院九十一年度訴字第四五０號，中華民
國九十二年二月二十六日第一審判決（起訴案號：臺灣基隆地方法院檢察署九十一年
度偵字第七五九號），提起上訴，本院判決如左：
    主  文
上訴駁回。
    事  實
一、甲○○前因詐欺案件，經原審法院判處有期徒刑四月確定，復因竊盜案件，經原
    審法院判處有期徒刑八月確定，二罪定執行刑為十一月，於九十年七月八日縮短
    刑期執行完畢，再因竊盜及施用毒品案件，分經原審法院判處有期徒刑七月、八
    月確定，二罪定執行刑為一年二月（現在執行中）。詎其仍不知悔改，復與邱世
    昌共同基於意圖為自己不法之所有之竊盜概括犯意聯絡，於附表貳及附表參編號
    二、三、四所示之時間、地點，乘無人看管注意之際，以其所有客觀上足以對人
    之生命、身體構成危險之兇器之Ｔ型扳手，及亦為其所有之鑰匙，破壞汽、機車
    車門及鑰匙孔之方式，連續竊取許志強等十人屬於動產之財物，甲○○復承前竊
    盜之概括犯意，以同一手法，於附表參編號一所示之時間，竊得附表參編號一廖
    素錠所有之車號ＬＤＹ─二二六號機車一輛（竊盜之時間、地點、態樣、被害人
    、竊得之財物，均詳如附表參及附表肆所示）。
二、嗣於九十年十一月十四日，經警尋獲涉嫌搶案之ＬＤＹ─二二六號機車，在該機
    車上採獲蔡宜熹（同案被告，業經原審判決確定）指紋四枚後，循線在基隆市○
    ○路四十三號三樓蔡宜熹住處，查獲蔡宜熹、甲○○及邱世昌三人，並扣得甲○
    ○、邱世昌所有而供竊盜所用之Ｔ型板手二支、鑰匙八支；及蔡宜熹搶奪時所戴
    安全帽一頂、黑色外套、深灰色牛仔褲、淺藍色牛仔褲各一件、新台幣（下同）
    一萬元；及鑿子一支、六角Ｌ型扳手一支、黑色鑰匙包（內含五支鑰匙）、高速
    公路回數票十三張、隨身聽ＣＤ一台、黑色及綠色皮包各一個、半圓型工具盒、
    行動電話插座、五赫無線電一台、行動電話電池三個、筆記型電腦一台、行動電
    話八支、硬幣一百四十三元等物，而悉上情。
三、案經基隆市警察局第四分局報告臺灣基隆地方法院檢察署檢察官偵查起訴。
    理  由
壹、被告甲○○竊盜有罪部分
一、訊據上訴人即被告甲○○坦承於附表貳及附表參編號二、三、四所示之時間、地
    點，與邱世昌，以自備之Ｔ型扳手及萬能鑰匙，共同竊取被害人許志強等十人之
    財物，並於附表參編號一所示之時間、地點，以自備之Ｔ型扳手及萬能鑰匙，單
    獨一人竊取廖素錠之機車之事實（警卷一第二九至三二、三六頁，警卷二第五二
    至五九頁，偵字第四七七六號卷第四十、四一、五二至五四、六六、六七、一五
    五、一五六、二二八、二二九頁；原審卷第五十、五一、五三、七十至七五、一
    ○五、一三○、一五八、二○三頁），竊得之行動電話分別售予尤朱美燕、蔡天
    警卷二第一二五、一二六頁）、洪順泰（警卷二第一一三、一一四頁）、林以忠
    （警卷二第一一九、一二○頁）、鄧玉春（警卷二第一一六、一一七頁）、周宇
    輝（警卷二第一三一、一三二頁）、鄭家福（警卷二第一二八、一二九頁）、易
    筱晴（警卷一第七八頁）、廖素錠（警卷一第一三八頁）、郭瑞龍（警卷一第七
    三頁）、林曉青（警卷二第一○七頁）及鄒秉娟（警卷一第七○、七一頁）之指
    訴、及證人邱世昌（警卷一第十九至二六頁，警卷二第三八至四七頁，偵字第四
    七七六號卷第四七至五十、六八、一三四頁；原審卷第一○一至一○四、一八六
    至一九二頁）證述之情節相符，而邱世昌及被告甲○○將竊得之手機出售予尤朱
    美燕及蔡天送之情，亦據尤朱美燕（警卷一第八一至八四頁，警卷二第一六九至
    一七二頁）、蔡天送（警卷一第八七、八八頁，警卷二第一六○至一六五頁）供
    明在卷，有各該被害人警訊筆錄、尤朱美燕及蔡天送之警訊筆錄及被害人領回失
    竊物品之贓物認領收據十三紙（警卷一第九四至九九頁，警卷二第一八五、一八
    七、一八八、一八九、一九一、一九二、一九三頁）、尤朱美燕出具之保管條一
    紙（警卷一第一○○頁）、蔡天送出具之代保管收據二紙（警卷一第一○一、一
    ○二頁）、金峰金銀珠寶有限公司及正時銀樓之金飾買入登記簿各一紙（警卷一
    第一○三、一○四頁）、照片二十八張在卷可憑（警卷一第一○七、一○九至一
    一四、一一七至一一九、一二六至一二八頁，警卷二第一七四至一七六頁），並
    有Ｔ型扳手二支及萬能鑰匙八支扣案可佐（見本院卷九二年保字第一二０八號保
    管單），足認被告之自白與事實相符，被告甲○○之竊盜犯行，足堪認定，應依
    法論科。
二、按凡客觀上足對人之生命、身體、安全構成威脅之器具，均屬兇器，查扣案之Ｔ
    型扳手為鐵製品，於客觀上足以對人之生命、身體構成危險，顯屬兇器。被告甲
    ○○攜帶Ｔ型扳手竊取財物，核其所為，係犯刑法第三百二十一條第一項第三款
    之加重竊盜罪。被告同時攜帶Ｔ型扳手及萬能鑰匙竊盜，應僅構成上揭之加重竊
    盜罪，公訴人認被告另涉犯刑法第三百二十條第一項之普通竊盜罪，尚有未合。
    被告甲○○與邱世昌間，有犯意聯絡及行為分擔，均為共同正犯。又被告多次竊
    盜犯行，時間緊接，手法相同，觸犯同一構成要件之罪名，顯係基於概括犯意為
    之，為連續犯，應論以一罪，並依法加重其刑。查被告前曾受如事實欄所載有期
    徒刑執行完畢之前科，此有本院被告全國前案紀錄表附卷可稽，其於有期徒刑執
    行完畢後五年以內，再犯本件最重本刑為有期徒刑以上之刑之罪，為累犯，應依
    法遞加重其刑。原審引用刑法第二十八條、第五十六條、第三百二十一條第一項
    第三款、第四十七條、第三十八條第一項第二款，罰金罰鍰提高標準條第一條前
    段，並審酌被告甲○○前有竊盜前科，仍不知悔改，一再犯竊盜罪，顯然貌視法
    紀，且攜帶兇器犯之，危害人之生命、財產菲輕，既其竊盜之次數及犯後坦承犯
    行等一切情狀，論處被告甲○○共同連續攜帶兇器竊盜罪，以累犯量處有期徒刑
    貳年陸月。復敘明扣案之Ｔ型扳手二支及萬能鑰匙八支，為被告所有而供竊盜所
    用，爰依法宣告沒收；另扣案之鑿子一支、六角Ｌ型扳手一支、黑色鑰匙包（內
    含五支鑰匙）、高速公路回數票十三張、隨身聽ＣＤ一台、黑色及綠色皮包各一
    個、半圓型工具盒、行動電話插座、五赫無線電一台、行動電話電池三個、筆記
    型電腦一台、行動電話八支、硬幣一四三元等物，非被告所有之物，且與被告之
    竊盜犯行無必然之關聯性，爰不併予宣告沒收。經核其認事、用法及量刑均無不
    合，被告上訴空言指摘原判決不當為無理由，應予駁回。
三、公訴意旨另以：被告甲○○基於意圖為自己不法之所有的竊盜犯意，於九十年十
    月某日下午六時許，在基隆市○○街一帶，以自備之Ｔ型扳手及萬能鑰匙，破壞
    六Ｇ─五八一號自用小客車車門後，竊取藍輝斌所有之摩托羅拉Ｖ三六八八行動
    電話三支、ＣＤ九二八行動電話二支、諾基亞六一五０行動電話一支、及易利信
    Ｔ二八行動電話一支，因認被告涉有刑法第三百二十一條第一項第三款攜帶兇器
    竊盜罪嫌。按犯罪事實應依證據認定之，無證據不得推定其犯罪事實，又不能證
    明被告犯罪者，應諭知無罪之判決，刑事訴訟法第一百五十四條及三百零一條第
    一項分別訂有明文。訊據被告堅詞否認此部分之竊盜犯行，辯稱因未曾一次竊得
    八支行動電話，故記得並未於上開時、地竊取藍輝斌之行動電話等語（原審卷第
    七一頁）。經查本件竊盜係由警察帶同被告，前往曾收購被告所竊得行動電話的
    通訊業者蔡天送之營業處所，被告依行動電話之外型指認所販售之行動電話，反
    向追查失竊行動電話之被害人為藍輝斌，而蔡天送並未留存甲○○出售行動電話
    之資料等情，有被告及蔡天送之警、偵訊筆錄附卷可憑，是被告既係依行動電話
    之外型指認，而上開被告所指認之摩托羅拉Ｖ三六八八型、ＣＤ九二八、諾基亞
    六一五０及易利信Ｔ二八行動電話，在市面上均曾屬熱門之機種，使用者眾多，
    被告僅憑行動電話外型指認，不無指認錯誤之可能，參以蔡天送又不能提出該行
    動電話確係由被告販售之資料供參，是被告依其未一次竊取八支行動電話之記憶
    ，而否認該次竊盜之犯行，並非不可採信。再查，被害人藍輝斌無法指認竊嫌之
    情，亦有警訊筆錄附卷可參（警卷二第一○九至一一一頁）。被告既否認此部分
    之竊盜犯行，而除自蔡天送營業處所查獲之上揭八支行動電話確係藍輝斌失竊之
    行動電話外，復查並無其他積極證據，足以證明被告確有公訴人所指此部分之竊
    盜犯行，惟公訴意旨認此部分與前揭論罪科刑之竊盜罪間有連續犯之裁判上一罪
    關係，原審爰不另為無罪之諭知。經核其認事、用法均無不合，被告就此有關係
    部分之上訴亦為無理由，應併予駁回。
貳、被告甲○○幫助搶奪及牙保贓物無罪部分
一、公訴意旨另以：被告甲○○將竊得如附表壹所示之機車，供被告蔡宜熹搶奪，且
    明知被告蔡宜熹於不詳時間，搶得之手機一支為贓物，竟仍受被告蔡宜熹之託，
    將上開手機持往變賣予蔡天送，得款五百元後，交予被告蔡宜熹，因認被告係以
    幫助之意思，參與被告蔡宜熹搶奪構成要件以外之行為，係涉犯刑法第三百二十
    五條第一項之幫助搶奪罪嫌，而其代為出售被告蔡宜熹搶得之手機，係涉犯刑法
    第三百四十九條第二項之牙保贓物罪嫌。
二、按犯罪事實應依證據認定，無證據不得推定其犯罪事實；又不能證明被告犯罪者
    ，應諭知無罪之判決，刑事訴訟法第一百五十四條、第三百零一條第一項分別定
    有明文。又事實之認定，應憑證據，如未能發現相當證據，或證據不足以證明，
    自不能以推測或擬制之方法，為裁判基礎；且認定不利於被告之事實須依積極證
    據，苟積極證據不足為不利於被告事實之認定時，即應為有利於被告之認定；另
    認定犯罪事實所憑之證據，雖不以直接證據為限，間接證據亦包括在內，然而無
    論直接證據或間接證據，其為訴訟上之證明，須於通常一般之人均不致有所懷疑
    ，而得確信其為真實之程度者，始得據為有罪之認定，倘其證明尚未達到此一程
    度，而有合理之懷疑存在而無從使事實審法院得有罪之確信時，即應由法院為諭
    知被告無罪之判決（最高法院四十年台上字第八六號、三十年台上字第八一六號
    、七十六年台上字第四九八六號判例可資參照）。
三、公訴人認被告甲○○涉有幫助搶奪罪嫌，無非以甲○○所竊而交付予被告蔡宜熹
    使用之機車，被告蔡宜熹曾騎用以搶奪之事實，及蔡宜熹告知甲○○曾騎乘所交
    付之贓車搶奪後，甲○○仍繼續交付竊得之贓車的證言為主要論據（偵字第四七
    七六號卷第七十頁反面）。訊據被告甲○○固坦承將附表壹所示竊得之機車交付
    予被告蔡宜熹，然堅詞否認有何幫助搶奪之犯行，辯稱並不知悉蔡宜熹借車之目
    的係為搶奪等語（原審卷第五三、七三頁；本院九十二年七月十四日訊問筆錄）
    。經查：
(一)按刑法上幫助之行為，須有幫助他人犯罪之意思，如無此種故意，基於其他原因
    ，以助成他人犯罪之結果，尚難以幫助論。換言之，刑法上幫助犯之成立，須行
    為人基於幫助正犯犯罪之意思，予正犯以精神上或物質上之助力而參與犯罪構成
    要件以外之行為，以助成正犯犯罪之實施為要件。因此在外形上雖可認為幫助，
    但對正犯之犯罪，無違法之認識，欠缺幫助犯罪之故意，而係基於其他原因提供
    協助，即難論以幫助犯（最高法院二十年上字第一０二二號判例、八十八年度台
    上字第五八四八號判決要旨參照）。
(二)如前認定，蔡宜熹曾騎乘附表壹甲○○所交付之贓車搶奪，客觀上固可認對蔡宜
    熹搶奪之行為提供有形之助力，然如（一）所述，甲○○於主觀上須對於蔡宜熹
    搶奪之犯行有所認識，而出於幫助犯搶奪之故意交付所竊得之機車，方足以構成
    幫助犯。查甲○○固於警、偵訊中坦承知悉蔡宜熹騎乘其所交付之贓車搶奪等情
    （警一卷第三三頁，偵字第四七七六號卷第六七、一五五頁），蔡宜熹亦於偵查
    中供稱於告知甲○○騎乘所借得之贓車搶奪後，甲○○仍繼續將竊得之贓車借給
    伊之語（偵字第四七七六號卷第七十頁反面），有各該筆錄在卷可按。依此供述
    ，至多只能證明甲○○於知悉蔡宜熹借用贓車後，曾以之為搶奪之工具，仍繼續
    出借所竊得之贓車給蔡宜熹之事實而已，然甲○○知悉蔡宜熹曾有搶奪犯行，嗣
    後再行出借機車，究係基於幫助蔡宜熹復為搶奪犯罪之意思，抑或基於友誼，或
    其他原因出借（而不確知蔡宜熹係用以搶奪），即屬無從確切證明。更何況朋友
    間借車使用之目的或有不同，可能係為代步用或供其他用途，亦有可能如蔡宜熹
    所為，係用以搶奪。單純借車之事實，別無其他事證相佐下，出借之人不知借用
    人借車之真正目的，乃屬事理之常，而出借人亦無何事先查證之義務，是甲○○
    辯稱不知蔡宜熹借車係要用以搶奪等語，尚非不可信。又衡諸甲○○交付予蔡宜
    熹之機車係竊盜所得之贓車，並非甲○○所有，則蔡宜熹借用後未返還，甲○○
    未追討而仍繼續借予蔡宜熹，並非不可理解，亦難以客觀上蔡宜熹借用多輛機車
    未還之事實，遽認甲○○主觀上有幫助搶奪之故意。此外復查無其他積極證據證
    明甲○○確有公訴人所指幫助搶奪之犯行，揆諸前揭說明，原審以不能證明甲○
    ○此部分之犯罪，而為其無罪之判決，經核並無違誤，檢察官上訴指摘原判決此
    部分不當為無理由，應予駁回。
四、公訴人認被告甲○○涉有牙保贓物罪嫌，係以自蔡天送處查獲搶奪之行動電話及
    證人蔡天送之證詞為主要論據（警一卷第八七、八八頁）。訊據被告甲○○堅決
    否認有何牙保蔡宜熹搶奪所得行動電話的犯行（原審卷第七二頁；本院九十二年
    八月七日審判筆錄）。經查被告蔡宜熹於原審訊問時供稱係委託證人邱世昌將搶
    奪所得之手機售予蔡天送，並非委託甲○○等語，與邱世昌於原審所證互核相符
    （原審卷第六八、一○三、一○四頁）。而蔡天送亦僅指認曾向蔡宜熹及邱世昌
    收購行動電話，有警訊筆錄在卷可稽，蔡宜熹、邱世昌均否認甲○○曾牙保蔡宜
    熹搶得之行動電話，而蔡天送亦未能指認曾向甲○○收購行動電話（原審卷第二
    一二頁），而自蔡天送處查獲蔡宜熹搶奪所得行動電話之事實，亦難推認甲○○
    牙保贓物之犯行，此外復查無其他積極證據足證甲○○有公訴人所指牙保贓物之
    犯行，揆諸前揭說明，原審以不能證明甲○○此部分之犯行，而為被告無罪之判
    決，經核並無違誤，檢察官上訴指摘原判決此部分不當為無理由，應予駁回
據上論斷，應依刑事訴訟法第三百六十八條，判決如主文。
本案經檢察官沈世箴到庭執行職務。
中      華      民      國    九十二    年      八      月    二十一    日
                              台灣高等法院刑事第九庭
                                    審判長法  官  李  文  成
                                          法  官  周  盈  文
                                          法  官  官  有  明
右正本證明與原本無異。
竊盜贓物部分，被告不得上訴。
其餘部分檢察官如不服本判決應於收受送達後十日內向本院提出上訴書狀，其未敘述
上訴之理由者並得於提起上訴後十日內向本院補提理由書（均須按他造當事人之人數
附繕本）。
                                          書記官  林  蓓  瑜
中      華      民      國    九十二    年      八      月    二十五    日
附錄：本案論罪科刑法條全文
刑法第二百七十七條：
傷害人之身體或健康者，處三年以下有期徒刑、拘役或一千元以下罰金。
刑法第三百二十一條第一項：
犯竊盜罪而有左列情形之一者，處六月以上、五年以下有期徒刑：
一  於夜間侵入住宅或有人居住之建築物、船艦或隱匿其內而犯之者。
二  毀越門扇、牆垣或其他安全設備而犯之者。
三  攜帶兇器而犯之者。
四  結夥三人以上而犯之者。
五  乘火災、水災或其他災害之際而犯之者。
六  在車站或埠頭而犯之者。
刑法第三百四十九條第一項：
收受贓物者，處三年以下有期徒刑、拘役或五百元以下罰金。
附表壹（蔡宜熹收受吳錦鍾、邱世昌竊得之機車，並供作搶奪用之機車）
┌──┬────────┬───────┬───────┬───────┐
│編號│車  牌  號  碼  │機車所有權人  │竊盜行為人    │備          註│
├──┼────────┼───────┼───────┼───────┤
│一  │ＬＤＹ─二二六號│廖素錠        │甲○○        │收受之時間及地│
│    │                │              │              │點均不詳      │
├──┼────────┼───────┼───────┼───────┤
│二  │ＪＫＤ─五四五號│王瓊雯        │邱世昌        │同          右│
├──┼────────┼───────┼───────┼───────┤
│三  │ＺＴＧ─二五二  │鄒秉娟        │甲○○、邱世昌│同          右│
├──┼────────┼───────┼───────┼───────┤
│四  │ＡＦＷ─０六九  │周萬金        │邱世昌        │同          右│
├──┼────────┼───────┼───────┼───────┤
│五  │ＰＯＳ─四五八  │不詳          │邱世昌        │同          右│
└──┴────────┴───────┴───────┴───────┘
附表貳（甲○○與邱世昌共同竊盜時間、地點、被害人及竊得財物一覽表）
┌──┬─────┬─────┬──────┬────┬────────┐
│編號│時     間 │地     點 │行 為 態 樣 │被 害人 │竊  得  財  物  │
├──┼─────┼─────┼──────┼────┼────────┤
│    │九十年九月│基隆市信一│乘無人管理注│許志強  │易利信Ｅ─十八行│
│一  │下旬某日某│路附近    │意之際，以自│        │動電話一支      │
│    │時        │          │備之Ｔ型扳手│        │                │
│    │          │          │及萬能鑰匙破│        │                │
│    │          │          │壞六Ｇ─一九│        │                │
│    │          │          │二一號自用小│        │                │
│    │          │          │客車車門，竊│        │                │
│    │          │          │取財物      │        │                │
├──┼─────┼─────┼──────┼────┼────────┤
│    │九十年十月│基隆市愛二│乘無人管理注│洪順泰  │摩托羅拉ＣＤ─九│
│二  │某日某時  │路博愛市場│意之際，以自│        │二八行動電話一支│
│    │          │附近      │自備Ｔ型扳手│        │                │
│    │          │          │及萬能鑰匙破│        │                │
└──┴─────┴─────┴──────┴────┴────────┘
續上頁：
┌──┬─────┬─────┬──────┬────┬────────┐
│    │          │          │壞Ｔ七─六一│        │                │
│    │          │          │九五號自用小│        │                │
│    │          │          │客車車門，竊│        │                │
│    │          │          │取財物      │        │                │
├──┼─────┼─────┼──────┼────┼────────┤
│    │九十年十一│基隆市信二│乘無人管理注│林以忠  │諾基亞三二一０行│
│三  │月某日下午│路立體停車│意之際，以Ｔ│        │動電話一支      │
│    │七時許    │場內      │型扳手及萬能│        │                │
│    │          │          │鑰匙破壞三Ｍ│        │                │
│    │          │          │─八０九號營│        │                │
│    │          │          │業小客車車門│        │                │
│    │          │          │，竊取財物  │        │                │
├──┼─────┼─────┼──────┼────┼────────┤
│    │九十年十一│基隆市信二│乘無人管理注│鄧玉春  │諾基亞五一三０行│
│四  │月十一日下│路立體停車│意之際，以Ｔ│        │動電話一支      │
│    │          │          │            │        │                │
│    │午五時許  │場內      │型扳手及萬能│        │                │
│    │          │          │鑰匙破壞Ｖ三│        │                │
│    │          │          │─三九八０號│        │                │
│    │          │          │自用小客車車│        │                │
│    │          │          │門，竊取財物│        │                │
├──┼─────┼─────┼──────┼────┼────────┤
│    │九十年十一│臺北市士林│乘無人管理注│周宇輝  │摩托羅拉ＣＤ─九│
│五  │月中旬某日│區天母棒球│意之際，以Ｔ│        │二八行動電話一支│
│    │下午六時許│場附近    │型扳手及萬能│        │                │
│    │          │          │鑰匙破壞ＴＧ│        │                │
│    │          │          │─二九八二號│        │                │
│    │          │          │自用小客車車│        │                │
│    │          │          │門，竊取財物│        │                │
├──┼─────┼─────┼──────┼────┼────────┤
│    │九十年十一│臺北市士林│乘無人看管注│鄭家福  │摩托羅拉ＣＤ─九│
└──┴─────┴─────┴──────┴────┴────────┘
續上頁：
┌──┬─────┬─────┬──────┬────┬────────┐
│六  │月十日上午│區天母棒球│意之際，以Ｔ│        │二八行動電話一支│
│    │十一時許  │場附近    │型板手及萬用│        │                │
│    │          │          │鑰匙破壞Ｔ三│        │                │
│    │          │          │─八一六九號│        │                │
│    │          │          │自用小客車車│        │                │
│    │          │          │門，竊取財物│        │                │
├──┼─────┼─────┼──────┼────┼────────┤
│    │九十年十一│基隆市愛三│乘無人看管注│易筱晴  │新台幣八千六百元│
│七  │月十六日下│路郵局前  │意之際，以自│        │、提款卡二張、信│
│    │午五時許  │          │備Ｔ型扳手及│        │用卡三張、國民身│
│    │          │          │萬用鑰匙破壞│        │份證及駕駛執照各│
│    │          │          │ＲＺＵ─一八│        │一張            │
│    │          │          │七號機車後置│        │                │
│    │          │          │物箱，竊取財│        │                │
│    │          │          │物          │        │                │
└──┴─────┴─────┴──────┴────┴────────┘
附表參（甲○○竊盜機車之時間、地點、被害人）
┌──┬─────┬─────┬──────┬────┬────────┐
│編號│時     間 │地     點 │行 為 態 樣 │被 害人 │竊得機車牌照號碼│
├──┼─────┼─────┼──────┼────┼────────┤
│一  │九十年十一│基隆市政府│甲○○乘無人│廖素錠  │ＬＤＹ─二二六號│
│    │月十一日下│後門      │看管注意之際│        │                │
│    │午六時許  │          │，以自備Ｔ型│        │                │
│    │          │          │扳手及萬能鑰│        │                │
│    │          │          │匙，破壞機車│        │                │
│    │          │          │鑰匙孔，竊取│        │                │
│    │          │          │機車        │        │                │
├──┼─────┼─────┼──────┼────┼────────┤
│    │九十年十一│基隆市中正│甲○○與邱世│郭瑞龍  │ＧＬＢ─０六九號│
│二  │月十四日下│路文化中心│昌二人，乘無│        │                │
│    │午七時三十│前        │無人看管注意│        │                │
│    │分許      │          │之際，以自備│        │                │
│    │          │          │Ｔ型扳手及萬│        │                │
└──┴─────┴─────┴──────┴────┴────────┘
續上頁：
┌──┬─────┬─────┬──────┬────┬────────┐
│    │          │          │能鑰匙，破壞│        │                │
│    │          │          │機車鑰匙孔，│        │                │
│    │          │          │共同竊取機車│        │                │
├──┼─────┼─────┼──────┼────┼────────┤
│    │九十年十一│基隆市中山│甲○○與邱世│林曉青  │ＦＹＥ─八五０號│
│三  │月十四日下│一路地下道│昌二人，乘無│        │                │
│    │午十時許  │前        │人管理注意之│        │                │
│    │          │          │際，以自備Ｔ│        │                │
│    │          │          │型扳手及萬能│        │                │
│    │          │          │鑰匙，破壞機│        │                │
│    │          │          │車鑰匙孔，共│        │                │
│    │          │          │同竊取機車  │        │                │
├──┼─────┼─────┼──────┼────┼────────┤
│    │九十年十一│基隆市安一│甲○○與邱世│鄒秉娟  │ＺＴＧ─二五二號│
│四  │月十五日下│路六十一號│昌二人，乘無│        │                │
└──┴─────┴─────┴──────┴────┴────────┘
續上頁：
┌──┬─────┬─────┬──────┬────┬────────┐
│    │午五時許  │前        │人管理注意之│        │                │
│    │          │          │際，以自備Ｔ│        │                │
│    │          │          │型扳手及萬能│        │                │
│    │          │          │鑰匙，破壞機│        │                │
│    │          │          │車鑰匙孔，共│        │                │
│    │          │          │同竊取機車  │        │                │
└──┴─────┴─────┴──────┴────┴────────┘


司法院資訊處製作；財團法人民間司法改革基金會備份。
